【裁判字號】    85,台上,3429
【裁判日期】    850717
【裁判案由】    恐嚇取財等
【裁判全文】
最高法院刑事判決                              八十五年度台上字第三四二九號
    上訴人  甲○○
右上訴人因恐嚇取財等罪案件，不服台灣高等法院台南分院中華民國八十四年十月廿
六日第二審判決（八十四年度上訴字第一六六○號，起訴案號：台灣台南地方法院檢
察署八十三年度偵字第一三三三三號），提起上訴，本院判決如左：
    主  文
原判決關於恐嚇取財未遂部分撤銷，發回台灣高等法院台南分院。
其他上訴駁回。
    理  由
一撤銷發回（恐嚇取財未遂）部分：
本件原判決認定上訴人甲○○因得知蘇金蓮與郭福田二人有感情糾紛，蘇金蓮曾遭郭
福田之妻毆打，欲與郭福田斷絕往來，遂於民國八十三年六月廿三日上午八時許，隨
同蘇金蓮至台南市○○區○○街一七四巷一三二弄四十九號郭福田住處，要求郭福田
給付新台幣（下同）七十萬元，作為二人斷絕關係之精神賠償補助金。詎蘇金蓮取得
該七十萬元後，上訴人竟意圖為自己不法之所有，於同日下午三時許，至台南市○○
街廿五號蘇金蓮經營之達鑫睡衣店，欲向蘇女索取該七十萬元之三成即廿一萬元未果
，即當場向蘇女恐嚇稱：要找人打妳，要使妳的店不能經營，並囑蘇女要多加小心等
語，以恐嚇言語要脅蘇女交付財物，致使蘇金蓮心生畏懼，趁隙報警致未得逞等情，
因而維持第一審論處上訴人意圖為自己不法之所有，以恐嚇使人將本人之物交付未遂
罪刑之判決，駁回上訴人在第二審之上訴，固非無見。
惟查：告訴人之指訴，係以使被告受刑事追訴為目的，必其指示無瑕疵可指，經其他
方面調查，又與事實相符，始得採為被告不利之證據。本件原判決僅以告訴人蘇金蓮
之指訴為唯一之判決基礎，既未進一步調查其他必要之證據，並說明蘇金蓮之指訴，
如何之確與事實相符而得採為不利於上訴人之認定之理由，自難謂無應於審判期日調
查之證據未予調查，及判決理由不備之違誤。上訴意旨指摘原判決違法，非無理由，
應認有發回更審之原因。又本件雖屬刑事訴訟法第三百七十六條第六款所列之案件，
但於修正刑事訴訟法施行前，原得上訴於第三審法院，且已繫屬於法院，依刑事訴訟
法施行法第五條第一項規定，仍應依施行前之法定程序終結之，附此明。
二上訴駁回（恐嚇危害安全）部分：
按刑事訴訟法第三百七十六條所列各罪之案件，經第二審判決者，不得上訴於第三審
法院，法有明文。本件上訴人甲○○因恐嚇危害安全案件，原審係依刑法第三百零五
條論處罪刑，核屬刑事訴訟法第三百七十六條第一款之案件。依首開說明，既經第二
審判決，自不得上訴於第三審法院，上訴人對此部分竟復提起上訴，顯為法所不許，
應予駁回。
據上論結，應依刑事訴訟法第三百九十七條、第四百零一條、第三百九十五條前段，
分別判決如主文。
中      華      民      國    八十五    年      七      月     十七     日
                              最高法院刑事第四庭
                                  審判長法官  莊  來  成
                                        法官  王  德  雲
                                        法官  謝  俊  雄
                                        法官  林  永  茂
                                        法官  白  文  漳
      右正本證明與原本無異
                                              書  記  官
中      華      民      國    八十五    年      七      月     十九     日


司法院資訊處製作；財團法人民間司法改革基金會備份。
